# 陈版主，股权划转在各级公司层面的处理

提问人：chenyiwei 时间：2016-03-04 06:22:06
基本赞同你的意见，B的合并报表层面可以确认对C的投资转让损益。虽然“A集团认为：这是一揽子交易，B公司转让股权就是为了A集团走无偿划转程序”，但这是在A集团的立场上而言的，不能否认该次转让交易对B而言仍是具有商业实质的。

回答人：chenyiwei
基本赞同你的意见，B的合并报表层面可以确认对C的投资转让损益。虽然“A集团认为：这是一揽子交易，B公司转让股权就是为了A集团走无偿划转程序”，但这是在A集团的立场上而言的，不能否认该次转让交易对B而言仍是具有商业实质的。

提问人：lxch119 时间：2016-03-10 09:33:36
陈版主，另外一个问题，A集团因为无偿划转问题，单户报表和合并报表的资本公积都弄成了巨额负数。 审计是不是应该给他们调整一下，资本公积以零为限，依次冲减盈余公积、未分配利润？ 请问1.资本公积因为无偿划转，能否存在巨额负数？ 2.若要以零为限，在这些特殊业务背景下，有没有什么文件依据？ 谢谢！

回答人：chenyiwei
准则是规定如果资本公积不足冲减则要依次冲减盈余公积和未分配利润，但我个人认为这个规定操作起来只有麻烦，其实把资本公积冲减成负数在理论上更合理。